臺灣高等法院臺南分院刑事判決
109年度上訴字第1387號
上  訴  人  臺灣臺南地方檢察署檢察官
上  訴  人  
即  被  告  丙○○


選任辯護人  周起祥律師
上列上訴人因被告家暴傷害案件，不服臺灣臺南地方法院109年
度訴字第717號中華民國109年9月15日第一審判決（起訴案號：
臺灣臺南地方檢察署109年度偵字第8565號），提起上訴，本院
判決如下：
    主  文
原判決撤銷。
丙○○犯傷害罪，處罰金新臺幣壹仟伍佰元，如易服勞役，以新臺
幣壹仟元折算壹日。
    事  實
一、丙○○係乙○○之胞弟，彼此間具有家庭暴力防治法第3條第4款
    之家庭成員關係。民國109年4月20日上午11時37分許（監視
    器畫面上之時間較正確時間慢30分鐘），丙○○在臺南市○區○
    ○路000巷00號（起訴書誤繕為307號93號，應予更正）前遇
    見乙○○，因思及前一天（即4月19日）晚上22時許，在臺南
    市○區○○路000巷0弄00號之1二樓乙○○住處，因細故與乙○○發
    生爭執之事，因而心生不滿，其可預見若以手從後方撥掉乙
    ○○戴在頭上的帽子，可能因肢體接觸及力道控制不當而有揮
    及乙○○之頭顱枕部並致傷之可能，仍不違反其本意，竟基於
    傷害之不確定故意，走近乙○○身後，自乙○○之背後以左手由
    下往上撥掉乙○○頭上的帽子，並因而觸及乙○○頭顱枕部，致
    乙○○受有頭顱枕部鈍挫傷。
二、案經乙○○訴由臺南市政府警察局第五分局報告臺灣臺南地方
    檢察署檢察官偵查起訴。　　
    理  由
壹、證據能力部分：
一、按被告以外之人於審判外之言詞或書面陳述，除法律有規定
    者外，不得作為證據，刑事訴訟法第159 條第1 項定有明文
    。查證人即告訴人乙○○於警詢中之陳述，確屬被告以外之人
    於審判外之陳述，上訴人即被告（下稱被告）丙○○及辯護人
    既爭執證人即告訴人乙○○該部分陳述之證據能力（見本院卷
    第71頁），復查無證人即告訴人乙○○該部分之陳述有何傳聞
    例外規定可資適用，自無證據能力可言。
二、按被告以外之人於偵查中向檢察官所為陳述，除顯有不可信
    之情況者外，得為證據，刑事訴訟法第159 條之1 第2 項定
    有明文，此因檢察官於偵查中，原則上均能遵守法律規定，
    不致違法取供，外在條件、環境信用度極高，從而，被告以
    外之人前於偵查中具結後所為的證述，除反對或質疑該項審
    判外供述得為證據之一方，釋明如何具備「顯有不可信之情
    況」的理由外，不宜遽行否定該證人於偵查中之陳述，所應
    有的法定證據能力（最高法院106 年度台上字第3054號判決
    意旨參照）；又被告以外之人，在檢察官偵查中所為之陳述
    ，原則上屬於法律規定為有證據能力之傳聞證據，於例外顯
    有不可信之情況，始否定其得為證據。另刑事訴訟法規定之
    交互詰問，乃證人須於法院審判中經踐行合法之調查程序，
    始得作為判斷之依據，屬人證調查證據程序之一環，與證據
    能力係指符合法律規定之證據適格，亦即得成為證明犯罪事
    實存否之證據資格，其性質及在證據法則之層次並非相同，
    自應分別以觀。基此，被告以外之人於偵查中，向檢察官所
    為之陳述得為證據之規定，並無限縮檢察官在偵查中訊問證
    人之程序，必須已給予被告或其辯護人對於該證人行使反對
    詰問權者，始有其適用。從而，若該詰問程序之欠缺，業經
    於審判中，由被告或其辯護人行使而補正，當認已經補正、
    完足（最高法院108 年度台上字第583號判決意旨參照）。
    證人即告訴人乙○○於檢察官偵查中所為之陳述，係經檢察官
    告以具結之義務及偽證罪之處罰後，再命其朗讀結文，而依
    法具結擔保其證述之憑信性，前揭證述之客觀環境及條件，
    並無顯有不可信之情況，且證人即告訴人乙○○於原審及本院
    審理時，業經以證人身分傳喚到庭具結作證，經檢察官、被
    告及其辯護人為交互詰問，已透過詰問程序保障被告之對質
    詰問權，故證人即告訴人乙○○於偵查中之具結證述，有證據
    能力，而得作為本件判決之基礎。則被告及辯護人主張證人
    即告訴人乙○○於偵訊之陳述無證據能力（見本院卷第71頁）
    ，核屬無據，而不足採信。
三、除刑事訴訟法第159 條之1 至第159 條之3 之情形外，下列
    文書亦得為證據：「一、除顯有不可信之情況外，公務員職
    務上製作之紀錄文書、證明文書。二、除顯有不可信之情況
    外，從事業務之人於業務上或通常業務過程所須製作之紀錄
    文書、證明文書。三、除前二款之情形外，其他於可信之特
    別情況下所製作之文書」，刑事訴訟法第159 條之4 定有明
    文。又刑事訴訟法第159 條之4 第2 款所稱從事業務之人於
    業務上或通常業務過程所須製作之紀錄文書、證明文書，因
    係於通常業務過程不間斷、有規律而準確之記載，且大部分
    紀錄係完成於業務終了前後，無預見日後可能會被提供作為
    證據之偽造動機，其虛偽之可能性小，除非該等紀錄文書或
    證明文書有顯然不可信之情況，否則有承認其為證據之必要
    。醫院診斷證明書係病患就診或就醫，醫師就其診斷治療病
    患結果，所出具之證明書。醫師法第17條規定，醫師如無法
    令規定之理由，不得拒絕診斷書之交付。醫師係從事醫療業
    務之人，病患如純為查明病因並以接受治療為目的，而到醫
    療院所就醫診治，醫師於例行性之診療過程中，對該病患所
    為醫療行為，於業務上出具之診斷書，屬於醫療業務上或通
    常醫療業務過程所製作之證明文書，自該當於上開條款所指
    之證明文書（最高法院95年度台上字第5026號判決意旨參照
    ）。查卷附告訴人乙○○於109年4月20日因遭被告傷害後，前
    往國立成功大學醫學院附設醫院（下稱成大醫院）就診，由
    醫師本於其專業知識為告訴人乙○○進行醫療行為後，於此業
    務上所製作受理家庭暴力事件驗傷診斷證明書、病歷、驗傷
    照片等資料，具有相當之中立性，且對告訴人乙○○因此所受
    傷害之待證事項具有相當關聯性，並無顯不可信之情況，依
    刑事訴訟法第159 條之4 第2 款之規定，自均有證據能力。
四、按被告以外之人於審判外之陳述，雖不符合刑事訴訟法第15
    9 條之1 至第159 條之4 之規定，但經當事人於審判程序同
    意做為證據，法院審酌該言詞陳述或書面陳述作成時之情況
    ，認為適當者，亦得為證據；當事人、代理人或辯護人於法
    院調查證據時，知有第159 條第1 項不得為證據之情形，而
    未於言詞辯論終結前聲明異議者，視為有前項之同意，刑事
    訴訟法第159 條之5 第1 項、第2 項分別定有明文。查除上
    開證據外，檢察官、被告及辯護人對於本判決下列所引用其
    他各項被告以外之人於審判外之陳述，於本院準備程序及審
    理時均表示同意列為證據（見本院卷第70-72、255-256頁）
    ，且經本院於審判期日依法踐行調查證據程序，檢察官、被
    告丙○○及辯護人於本院言詞辯論終結前均未表示異議，本院
    審酌該等具有傳聞證據性質之證據，其取得過程並無瑕疵或
    任何不適當之情況，應無不宜作為證據之情事，認以之作為
    本案之證據，應屬適當，依刑事訴訟法第159 條之5 之規定
    ，自得作為證據。
貳、實體部分：
一、訊據被告丙○○固不否認於上揭時、地有出手撥掉告訴人乙○○
    頭上所戴的帽子乙情，惟矢口否認有何傷害之犯行，辯稱：
    因為告訴人於4月19日晚上碰撞伊的身體，伊想到伊照顧母
    親已經很辛苦了，告訴人為何無緣無故撞伊，伊氣不過，一
    個晚上沒有睡，所以在4月20日案發當時看到告訴人時，才
    會去撥弄他的帽子，伊只有輕輕地撥掉帽子而已，並沒有碰
    到告訴人的頭顱枕部，告訴人所受的傷與伊無關云云。
二、惟查：
　㈠被告有於前揭時、地，自告訴人乙○○背後以左手由下往上撥
    掉告訴人乙○○頭上的帽子之行為，業據被告坦承在卷（見警
    卷第5、6頁；109年度偵字第8565號卷《下稱偵卷》第20頁；
    原審卷第169、170頁；本院卷第75頁），並有臺南市○區○○
    路000巷00號前案發現場監視器錄影光碟附卷可按，復經原
    審及本院勘驗該監視器錄影光碟屬實，分別製有勘驗筆錄及
    錄影畫面截圖附卷可按（見原審卷第69-70、91-93頁；本院
    卷第75、77-167頁），是此部分之事實首堪認定。
　㈡告訴人乙○○因被告上開之行為，受有頭顱枕部鈍挫傷之傷害
    乙情，亦據證人即告訴人乙○○證述明確（見本院卷第265頁
    ），並有成大醫院受理家庭暴力事件驗傷診斷書（見警卷第
    21-23頁）、成大醫院109年8月7日成附醫急診字第10900146
    12號函及附病歷資料、驗傷照片等資料（見原審卷第107-13
    3頁）存卷足憑。而告訴人於4月20日下午3時23分許即前往
    成大醫院就醫，經診斷受有頭顱枕部鈍挫傷，有前揭診斷證
    明書在卷可參，足證告訴人於案發後係立即就醫，並未延遲
    ；且由被告之供述及本院勘驗案發現場監視器錄影畫面結果
    ，當時被告係自告訴人背後以左手由下而上去撥告訴人頭上
    的帽子，而觀諸告訴人案發當時頭戴帽子的照片（見本院卷
    第299-305頁），告訴人的帽子後方緊貼著告訴人的頭顱枕
    部（後腦勺），被告以手從告訴人後方要撥掉帽子，極有可
    能會觸及告訴人的頭顱枕部，加以被告係以左手由下往上揮
    動之手勢，很有可能會先碰觸到告訴人後腦勺左側，再一路
    往上撥到帽子，衡情自有可能造成如原審卷第129、131頁照
    片所示之傷勢，是告訴人之受傷結果，核與一般經驗法則相
    符，足認告訴人所受上開傷勢確係遭被告以左手撥掉告訴人
    帽子的過程碰觸所致。則被告否認告訴人所受之傷勢係其所
    為云云，顯非可採。
　㈢至告訴人指稱：被告從我後面揍下去，打到我左後腦這邊（
    見原審卷第71頁），然因本件案發現場之監視器錄影畫面，
    只拍到告訴人的下半身部分，所以被告有無直接出手打告訴
    人左後腦乙情，除告訴人唯一指訴外，並無其他證據足資佐
    證，而觀諸原審及本院勘驗案發現場監視器錄影畫面結果（
    詳細勘驗結果如附件一、二所示），被告伸出左手往告訴人
    方向揮動的過程，看不出告訴人的身體有明顯的晃動，可見
    被告並不是直接針對告訴人的頭顱枕部進行攻擊，而係要撥
    掉帽子時，因出手的角度或用力的力道不當，而觸及告訴人
    頭顱枕部，導致告訴人頭顱枕部受傷，且衡情若被告係直接
    揮拳毆擊告訴人頭顱枕部，告訴人所造成傷勢型態及範圍應
    非僅止上述不甚明顯之鈍挫傷（此觀諸本院卷第245頁之成
    大醫院診療資料摘要表記載：挫傷情況不明顯等語即明），
    從而，告訴人所稱被告出拳揍其後腦部位云云，尚不足採信
    。
　㈣被告上開犯行係基於傷害之不確定故意所為：
  ⒈按刑法上之故意，分直接故意（確定故意）與間接故意（不
    確定故意、未必故意）。「行為人對於構成犯罪之事實，明
    知並有意使其發生者」為直接故意；「行為人對於構成犯罪
    之事實，預見其發生而其發生並不違背其本意者」為間接故
    意。但不論其為「明知」或「預見」，皆為故意犯主觀上之
    認識，只是認識之程度強弱有別，行為人有此認識進而有「
    使其發生」或「任其發生」之意，則形成犯意，同屬故意之
    範疇（最高法院108年度台上字第2276號判決意旨參照）。
　⒉查告訴人所受傷勢係被告於出手撥掉其頭上所戴之帽子時，
    擊中告訴人頭顱枕部，並非直接揮拳毆打告訴人所致乙節，
    業經認定如前，此外復無證據足認被告明知上開舉動可能造
    成告訴人受傷且有意使其發生，揆諸前揭說明，自無從認定
    被告有傷害告訴人身體之直接故意。然衡以案發時告訴人係
    背對著被告，被告突然出手要撥掉告訴人頭上的帽子，被告
    當可預見斯時若以徒手猛力朝告訴人頭部揮去，將因力道控
    制不當而有揮及告訴人頭顱枕部致其受傷之可能，猶仍實施
    該等行為，足見縱令因而發生告訴人受傷之結果，亦不違背
    其本意，故被告就此部分主觀上確有傷害告訴人身體之未必
    故意，仍堪認定。是公訴意旨認本件被告係基於直接故意為
    之，容有誤會。　
　㈤被告雖辯稱：伊撥掉告訴人帽子的過程中，告訴人的身體並
    沒有明顯的移動，可見伊並沒有打到告訴人的頭顱枕部云云
    。然查，本件被告之目的係要撥掉告訴人帽子，而不是直接
    毆打告訴人，加以被告係以左手由下往上揮動，在施力方向
    朝上的情況下，告訴人的身體沒有明顯的移動，亦與常情無
    違，自無從以此據為有利於被告之認定。至於證人即被告之
    兄甲○○並未目賭案發經過，其於本院證稱告訴人與其及被告
    平日相處不睦等語，即便屬實，亦難據為有利被告之認定。
　㈥綜上所述，本件事證已臻明確，被告前揭所辯，尚不足採，
    被告上開傷害犯行洵堪認定，應依法論科。
三、論罪科刑部分：
  ㈠按家庭暴力防治法所稱家庭暴力，係指家庭成員間實施身體
    、精神或經濟上之騷擾、控制、脅迫或其他不法侵害之行為
    ；所謂家庭暴力罪，係指家庭成員間故意實施家庭暴力行為
    而成立其他法律所規定之犯罪；又家庭暴力防治法所定家庭
    成員包括現為或曾為四親等以內之旁系血親或旁系姻親，家
    庭暴力防治法第2 條第1 款、第2 款及第3 條第4 款分別規
    定甚明。查被告與告訴人為兄弟關係，業據被告及告訴人陳
    明在卷，是被告與告訴人間具有家庭暴力防治法第3 條第4 
    款所定之家庭成員關係，而被告所為傷害犯行，已屬家庭成
    員間實施身體上不法侵害之行為，即為家庭暴力防治法第2 
    條第1 款之家庭暴力，且構成刑法上之傷害罪，惟因家庭暴
    力防治法之上開規定並無罰則之規定，是以依刑法傷害罪之
    規定予以論罪科刑。
　㈡是核被告所為，係犯刑法第277 條第1 項之傷害罪。
四、不另為無罪之諭知部分：
　㈠公訴意旨另以：被告為本件之傷害行為時，同時亦造成告訴
    人左顏面、左肩鈍挫傷之傷害。因認被告此部分亦涉有刑法
    第277條第1項傷害罪嫌。
　㈡按犯罪事實應依證據認定之，無證據不得認定其犯罪事實；
    不能證明被告犯罪者，應諭知無罪之判決，刑事訴訟法第15
    4條第2項及第301條第1項分別定有明文。又認定不利於被告
    之事實，須依積極證據，苟積極證據不足為不利於被告事實
    之認定時，即應為有利被告之認定，更不必有何有利之證據
    ；事實之認定，應憑證據，如未能發現相當證據，或證據不
    足以證明，自不能以推測或擬制之方法，為裁判基礎；被告
    否認犯罪事實所持之辯解，縱屬不能成立，仍非有積極證據
    足以證明其犯罪行為，不能遽為有罪之認定；認定犯罪事實
    ，所憑之證據，雖不以直接證據為限，間接證據亦包括在內
    ，然無論直接或間接證據，其為訴訟上之證明，須於通常一
    般之人均不致於有所懷疑，而得確信其為真實之程度者，始
    得據之為有罪之認定，倘其證明尚未達到此一程度，而有合
    理性懷疑之存在時，即無從為有罪之認定（最高法院30年上
    字第816號、30年上字第1831號、40年台上字第86號、76 年
    台上字第4986號判決意旨參照）。況刑事訴訟法第161條第1
    項亦規定，檢察官就被告犯罪事實，應負舉證責任，並指出
    證明之方法，是檢察官對於起訴之犯罪事實，應負提出證據
    及說服之實質舉證責任，倘其所提出之證據，不足為被告有
    罪之積極證明，或其指出證明之方法，無從說服法院以形成
    被告有罪之心證，基於無罪推定之原則，自應為被告無罪判
    決之諭知（最高法院92年台上字第128號判決意旨參照。
　㈢公訴意旨認被告此部分涉犯傷害罪嫌，無非係以：⑴告訴人乙
    ○○之指訴、⑵成大醫院受理家庭暴力事件驗傷診斷書、
　　小東路307巷93號前監視器錄影畫面翻拍照片等證據，資為
    其主要論據。訊據被告堅詞否認有此部分之傷害犯行，辯稱
    ：伊並未毆打告訴人，告訴人所受之左顏面、左肩鈍挫傷與
    伊無關等語。
　㈣經查：
　⒈公訴意旨認被告於109年4月20日11時37分許，在臺南市○區○○
    路000巷00號前，徒手毆打告訴人頭部時，除造成告訴人受
    有頭顱枕部鈍挫傷外，尚造成告訴人受有左顏面、左肩鈍挫
    傷之傷害，然依附件一、二所示原審及本院勘驗臺南市○區○
    ○路000巷00號前監視器錄影畫面結果，無法看出被告有傷害
    告訴人左顏面、左肩之行為，是該監視錄影畫面無從據為不
    利於被告之認定。
　⒉告訴人乙○○於警詢及偵訊時證稱：4月20日上午11時35分許，
    被告在我家陽台出拳打我的左肩膀等語（見警卷第12頁；偵
    卷第18頁）；於原審審理時證稱：4月20日差不多11點時，
    我在廚房準備要出去，被告又進來就摔東西，大聲的喊「看
    三小，70歲老猴」（台語），我也沒有講話，我就趕快出去
    ，中間就從我的肩膀揍下去，我的左手邊肩膀、臉都被揍，
    我就趕快下樓。4月20日早上被告在我家打我肩膀跟臉，當
    時沒有其他人看到等語（見原審卷第73、75、76頁）；於本
    院審理時證稱：4月19日被告有揍我肩膀及打我的臉，成大
    醫院驗傷診斷書記載的「左顏面、左肩鈍挫傷」是4月19日
    造成的，19日被告打我左肩，20日被告打我後腦
　　，4月20日上午11時37分在小東路307巷93號前，被告只有打
    我後腦，沒有打其他部位等語（見本院卷第259、265、266
    頁），依告訴人上開所述，其就所受之左顏面、左肩鈍挫傷
    之傷害，究係被告於4月19日或4月20日所造成，前後所述並
    不一致，而其於本院審理時始確認上開左顏面、左肩鈍挫傷
    係4月19日所產生的；再者，成大醫院驗傷診斷書僅能證明
    告訴人受有左顏面、左肩鈍挫傷，亦無法執以佐證該等傷勢
    係被告所為，則本件除告訴人之指述外，別無其他證據足資
    證明被告於4月20日毆打告訴人頭部時，同時有造成告訴人
    受有左顏面、左肩鈍挫傷之行為，尚難僅憑告訴人單一指述
    ，逕為不利被告之認定。
  ㈤綜上所述，檢察官所提證據，尚不足證明被告於109年4月20
    日傷害告訴人時，同時有導致告訴人受有左顏面、左肩鈍挫
    傷，此部分應認被告罪嫌尚有不足，原應為被告無罪之諭知
    ，惟公訴人認此部分與前開論罪科刑部分具有接續犯實質上
    一罪關係，爰不另為無罪之諭知。
五、撤銷改判之理由：
　㈠原審認被告罪證明確，因而論罪科刑，固非無見。然查：⑴本
    件被告係基於傷害之不確定故意為之，已如前述，原審認被
    告係基於傷害之直接故意為之，容有違誤；⑵本件尚無從證
    明被告於4月20日傷害告訴人時，同時有造成告訴人受有左
    顏面、左肩鈍挫傷之傷害，業經本院認定如前，原審未詳為
    推求而就此部分遽為論罪科刑之判決，亦有未洽。檢察官上
    訴意旨以原審量刑過輕，指摘原判決不當；另被告提起上訴
    ，否認犯罪，雖均無理由，然原審判決既有上開可議之處，
    即屬無可維持，自應由本院將原判決予以撤銷改判。
  ㈡爰審酌被告與告訴人為兄弟關係，竟無法和平理性溝通，進
    而為本案犯行，造成告訴人受傷，實屬不該；惟考量被告犯
    罪之動機、目的、手段、告訴人之傷勢尚屬輕微、被告否認
    犯行及未與告訴人和解之犯後態度，及兼衡其自陳從專科畢
    業之智識程度，已婚、育有一名未成年子女，目前無業之家
    庭生活狀況等一切情狀，量處如主文第二項所示之刑，並諭
    知易服勞役之折算標準。
據上論斷，應依刑事訴訟法第369條第1項前段、第364條、第299
 條第1 項前段，刑法第277 條第1 項、第42條第3 項前段，刑
法施行法第1 條之1 第1 項，判決如主文。
本案經檢察官紀芊宇提起公訴，檢察官吳梓榕提起上訴，檢察官
葉耿旭到庭執行職務。
中　　華　　民　　國　　110 　年　　2 　　月　　26　　日
                  刑事第三庭    審判長法　官  陳連發
                                      法　官  洪榮家
                                      法　官  何秀燕 
以上正本證明與原本無異。
如不服本判決應於收受送達後20日內向本院提出上訴書狀，其未
敘述上訴理由者，並得於提起上訴後20日內向本院補提理由書（
均須按他造當事人之人數附繕本）「切勿逕送上級法院」。
　　　　　　　　　　　　　　　　　　　書記官  翁心欣
中　　華　　民　　國　　110 　年　　2 　　月　　26　　日
附錄本案論罪科刑法條：
中華民國刑法第277條
傷害人之身體或健康者，處5年以下有期徒刑、拘役或50萬元以
下罰金。
犯前項之罪，因而致人於死者，處無期徒刑或7年以上有期徒刑
；致重傷者，處3年以上10年以下有期徒刑。

附件一：（原審勘驗臺南市○區○○路000巷00號前監視器錄影畫面
之勘驗筆錄，見原審卷第69-70頁）
勘驗內容：
  ㈠時間：2020年4月20日11時07分28秒起（監視器上的時間慢30
    分鐘，故實際時間為11時37分28秒起。惟以下勘驗結果，仍
    以監視器畫面所顯示之時間為準）
  ㈡檔案名稱：LINE_MOVIE_0000000000000.mp4
  ㈢影片長度：00分39秒
  ㈣影片概況：均為彩色畫面；畫面中A僅出現下半身；影像時
              間從11時08分08秒直接跳到11分08分12秒。
  ㈤代稱及描述如下：
    1.乙○○即代號A。
    2.丙○○即代號B：左手腕有白色似繃帶。
影像畫面顯示時間 播放軟體顯示時間 內容描述  截圖  11:07:28↓ 11:07:40 00:00 00    ↓ 00:00:12 A從監視器畫面中間上方進入監視器畫面，走向腳踏車並站在旁邊。 1 2  11:07:41↓ 11:07:45 00:00:13    ↓ 00:00:17 B從監視器畫面右後方牽著腳踏車進入畫面。待停妥腳踏車後，走向A。 3 4 5 11:07:45↓ 11:07:47 00:00:17    ↓ 00:00:19 B抬起左手朝A身體上部揮過去，畫面中從A上身掉落白色物品，A身體無明顯晃動，僅左腳往左移一小步，並於B往後走時，A右腳往右移一小步。 6 7 8 11:07:47↓ 11:07:56 00:00:19    ↓ 00:00:28 A移動到腳踏車另一側，撿起地上白色物品。B則邊走回邊看往A方向，並走向自己腳踏車。 0 00 00 00 11:07:57↓ 11:08:13  00:00:29↓ 00:00:39  A撿起白色物品後，走到原本那一側。 B騎腳踏車從監視器畫面右下方離去。 13 


附件二：（本院勘驗臺南市○區○○路000巷00號前監視器錄影畫面
之勘驗筆錄，見本院卷第75頁）
 一開始告訴人是站在監視器的上方，腳踏車在他的前方，因為監視器角度的關係，只有拍到告訴人的下半身，當時告訴人左手拿著白色塑膠袋，背對著鏡頭，被告牽著他的藍色腳踏車從畫面的右下方進入晝面，將腳踏車放在兩台摩托車中間之後，往告訴人的方向走去，這時候告訴人是背對著被告，被告伸出左手由下往上揮動，被告的身體有稍微躍起的動作，右腳落地之後，感覺身體轉了一圈，之後往畫面右方走去，這時看不出告訴人身體有明顯的移動，在被告結束動作畫面右方走的時候，才看到告訴人的右腳稍微往右移一小步，之後被告就往他藍色腳踏車的位置走過來，告訴人往前以右手拾起白色物品，當時告訴人的手上仍然拿著白色塑膠袋，之後被告騎著藍色腳踏車離開畫面，告訴人依然站在他腳踏車的旁邊，白色塑膠袋放在腳踏車後座。